## 아이디어톤 2팀

<팀 구성원, 개인 별 역할>

- 최태승 : 도커 사용법 연습, CSS 파일별로 분리하기(메인 홈페이지파일 정리), 모달창게시판 DB연결하기
- 이승훈 : Spring security를 활용한 로그인, 프론트 템블릿 적용 및 리팩토링
- 손정아 : CSS 파일별로 분리하기(메인 홈페이지파일 정리), 모달창게시판 DB연결하기
- 박종수 : 지도관련 기능 모두 구현 해보기
- 김동현2 : 지도 관련 자바스크립트 정리, 모든 기능 구현, 메인 페이지 확실히 정리, 페이지별 링크, 모달창 띄우는 링크 정상화





## 팀 내부 회의 진행 회차 및 일자

2회차(2022.08.12) 디스코드 진행(모두 참여)





## 현재까지 개발 과정 요약 (최소 500자 이상)

현재까지 개발을 진행하면서 ‘기술적으로 새로 알게된 점, 어려웠던 점, 아쉬운 점' 등을 요약하여 작성해 주세요 🙂

### 알게된 점

[![image](https://user-images.githubusercontent.com/107593020/184326307-e60fc57c-ae06-4b33-b449-09f8129c8212.png)](https://user-images.githubusercontent.com/107593020/184326307-e60fc57c-ae06-4b33-b449-09f8129c8212.png)

[![image](https://user-images.githubusercontent.com/107593020/184326434-85958f81-7300-454e-9a12-2f170be3cef2.png)](https://user-images.githubusercontent.com/107593020/184326434-85958f81-7300-454e-9a12-2f170be3cef2.png)



### 문제점

- 이슈1 : 채팅 정보와 회원의 관계 V -> 채팅 정보와 게시판을 이어야 하는 게 아닌가 하고 멘토가 의견을 주었다. -> 방어적 구현을 위해서 채팅과 회원을 관계로 묶는 것이 낫다.
- 이슈2 : 채팅방 정보와 채팅 내용 V -> 분리하여 둔다. -> 채팅 메시지를 따로 저장해야 한다.
- 이슈3 : 중간점검 일자 (8/16) : 시간은 빛태승님이 조정
- 이슈4 : 회고 써야함 : 공부한 거 올리기
- 이슈5 : 각자 화요일까지 주로 만들 것(월요일 밤에 짜맞춰 본다) 전체 목표(홈페이지가 보여줘야 할 기능) -> 각자도생하여 월요일 밤에 만나서 자체 중간점검 해본다(9시?)





## 팀사진

[![image](https://user-images.githubusercontent.com/107593020/184326632-74a940fe-b2f6-48d7-9601-9e337c70b393.png)](https://user-images.githubusercontent.com/107593020/184326632-74a940fe-b2f6-48d7-9601-9e337c70b393.png)

<details class="details-reset details-overlay details-overlay-dark" id="jumpto-line-details-dialog" style="box-sizing: border-box; display: block;"><summary data-hotkey="l" aria-label="Jump to line" role="button" style="box-sizing: border-box; display: list-item; cursor: pointer; list-style: none; transition: color 80ms cubic-bezier(0.33, 1, 0.68, 1) 0s, background-color, box-shadow, border-color;"></summary></details>
